【裁判字號】    95,簡上,424
【裁判日期】    950829
【裁判案由】    毒品危害防制條例
【裁判全文】
臺灣板橋地方法院刑事判決             95年度簡上字第424號
上  訴  人
即  被  告  甲○○
選任辯護人  陳盈潔律師
            劉衡慶律師
上列上訴人即被告因違反毒品危害防制條例案件，不服本院九十
五年度簡字第二０一八號中華民國九十五年四月十九第一審判決
（聲請簡易判決處刑案號：九十四年度偵字第一九三四三號），
提起上訴，本院管轄之第二審合議庭判決如下：
    主  文
上訴駁回。
甲○○緩刑貳年。
    事  實
一、甲○○明知甲基安非他命（聲請簡易判決處刑書誤載安非他
    命）係毒品危害防制條例所規定之第二級毒品，不得非法持
    有，竟基於持有第二級毒品甲基安非他命之犯意，於民國九
    十四年九月十九日晚上七時二十分許，在友人黃惠泉位於臺
    北縣中和市○○路八十九巷七之一號十二樓，將黃惠泉交付
    之第二級毒品安非他命一包（毛重零點四一公克、淨重零點
    二零公克，經取樣部分檢驗用罄，驗餘淨重零點一九公克）
    ，予以非法持有。嗣於同日下午七時五十分許，甲○○與黃
    惠泉在上址同為警查獲，並經甲○○同意搜索，在其穿著之
    褲子腰際右口袋內扣得前開毒品甲基安非他命一包。
二、案經臺北市政府警察局移送臺灣板橋地方法院檢察署檢察官
    偵查後，聲請以簡易判決處刑。
    理  由
一、訊據被告甲○○對於上揭時、地，持有第二級毒品安非他命
    之犯罪事實，於警詢、偵查及本院審理中均坦承不諱，並有
    上開被告所持有之白色透明結晶體一包扣案可資佐證。又上
    述白色透明結晶體一包經送臺北市政府警察局鑑定，鑑定結
    果確為第二級毒品甲基安非他命無誤（毛重零點四一公克、
    淨重零點二零公克﹝聲請簡易判決處刑書誤載淨重零點二四
    公克﹞，經取樣部分檢驗用罄，驗餘淨重零點一九公克），
    此有該局九十五年四月三日北市鑑毒字第一二七０號鑑驗通
    知書一紙在卷可憑。另被告於本院審理中否認於九十四年九
    月十九日為警查獲前有施用安非他命之犯行，且其同日為警
    查獲後採集尿液送驗結果亦呈安非他命類及鴉片類陰性反應
    ，有濫用藥物尿液檢驗報告在卷可稽，本院復於九十五年三
    月十四日以九十五年度毒聲更字第七號裁定駁回檢察官對被
    告所為觀察、勒戒之聲請，此有前開刑事裁定一份附卷可稽
    。綜上，本案事證明確，被告持有第二級毒品甲基安非他命
    之犯行，洵堪認定，應依法論科。
二、按甲基安非他命係毒品危害防制條例第二條第二項第二款所
    明定之第二級毒品。核被告甲○○所為，係犯毒品危害防制
    條例第十一條第二項之持有第二級毒品罪。
三、原審以被告犯行明確，依刑事訴訟法第四百四十九條第一項
    、第四百五十條第一項、第四百五十四條，毒品危害防制條
    例第十一條第二項、第十八條第一項前段，（修正前）刑法
    第十一條前段、第四十一條第一項前段，罰金罰鍰提高標準
    條例第二條，判處拘役三十日，並諭知如易科罰金，以銀元
    三百元折算一日，且就扣案第二級毒品甲基安非他命一包（
    驗餘淨重零點一九公克）宣告沒收銷燬之，其認事用法，核
    無不合，量刑亦屬妥適，自應予維持；又上開毒品之包裝部
    分，因與毒品甲基安非他命分離不易，或分離所需費用與該
    等物品之客觀價值顯不相當，均應一體視為毒品之一部分，
    是原審依毒品危害防制條例第十八條第一項前段之規定沒收
    銷燬之，於法尚無不合。上訴人即被告原以不服原審判決為
    由提起上訴（嗣於本院審理中已坦承持有第二級毒品犯行）
    ，非有理由，應予駁回。又按被告行為後，法律有變更者，
    依修正前刑法第二條第一項之規定，以適用裁判時法為原則
    ，如行為時法有利於行為人，則例外適用行為時法；查被告
    行為後，刑法業於九十四年二月二日修正公布，於九十五年
    七月一日施行，依修正後刑法第二條第一項規定，以適用行
    為時法為原則，惟如裁判時法有利於行為人，則例外的適用
    裁判時法。而以往實務見解，認原判決未及比較適用新舊法
    時，上訴後，雖比較結果以舊法有利於行為人，而原判決別
    無其他撤銷事由，上訴審仍應以此為由撤銷改判。惟修正後
    之規定係以適用行為時法為原則，因此原判決雖未及比較適
    用，然上訴後，經比較新舊法，行為後之法律並非較有利於
    行為人，仍應適用行為時法，則原判決適用行為時法即無不
    當，自不構成撤銷之事由。另以本次刑法修正之比較新舊法
    ，應就罪刑有關之共犯、未遂犯、想像競合犯、牽連犯、連
    續犯、結合犯，以及累犯加重、自首減輕暨其他法定加減原
    因（如身分加減）與加減例等一切情形，綜其全部罪刑之結
    果而為比較，最高法院九十五年五月二十三日九十五年度第
    八次刑庭會議決議可資參照。是本案經綜合比較有關刑法第
    第四十一條第一項前段、第三十三條第五款及罰金罰鍰提高
    標準條例第二條之修正公布施行前、後之規定後，應認行為
    後之法律並無較有利於行為人，依修正後刑法第二條第一項
    前段之規定，仍應適用行為時法，則原判決適用行為時法即
    無不當，並不構成撤銷之事由，附此敘明。
四、末查，被告未曾受有期徒刑以上刑之宣告，有臺灣高等法院
    被告全國前案紀錄表在卷可憑，且其犯後坦承犯行，並捐款
    新臺幣三萬元予家庭扶助基金會之社會福利團體，有被告提
    出之郵政劃撥儲金存款收據一紙附卷可稽，又被告平日在電
    信公司擔任助理工程師工作（見卷附之在職證明），其因一
    時失慮，誤觸刑章，歷此偵審教訓，應知戒慎而無再犯之虞
    ，本院認其所受宣告之刑以暫不執行為適當，爰依修正後刑
    法第七十四條第一項第一款規定（最高法院九十五年五月二
    十三日九十五年度第八次刑庭會議決議第七點參照），諭知
    緩刑如主文第二項，用啟自新。
據上論斷，應依刑事訴訟法第四百五十五條之一第一項、第三項
、第三百六十八條、第三百六十四條，修正後刑法第七十四條第
一項第一款，判決如主文。
本案經檢察官黃怡華到庭執行職務。
中    華    民    國    95    年    8     月    29    日
                  刑事第十九庭  審判長法  官  白光華
                                      法  官  曾淑娟
                                      法  官  楊志雄
以上正本證明與原本無異
本件不得上訴
                                      書記官  陳春銘
中    華    民    國    95    年    8     月    29    日


司法院資訊處製作；財團法人民間司法改革基金會備份。
